臺灣嘉義地方法院刑事判決　　　　　　 96年度簡上字第235號
上　訴　人
即　被　告　丙○○○
　　　　　　　　　　　號
上列上訴人即被告因傷害案件，不服本院簡易庭中華民國九十六
年七月二十七日九十六年度嘉簡字第一○六五號第一審判決（聲
請簡易判決處刑案號：臺灣嘉義地方法院檢察署九十六年度偵字
第四七八一號），提起上訴，本院管轄之第二審合議庭判決如下
：
    主  文
上訴駁回。
    事  實
一、丙○○○於民國九十五年九月十八日晚上十時許，在嘉義巿
    北港路二三○號，因故與甲○○發生口角，其竟基於傷害他
    人身體之犯意，以手抓打甲○○之手臂及肩膀等處，致甲○○受有肩及上臂磨損或擦傷之傷害。
二、案經甲○○訴由臺灣嘉義地方法院檢察署檢察官偵查後聲請
    以簡易判決處刑。
    理  由
一、本件上訴人即被告丙○○○除對於證人王蓮美於檢察事務官
    詢問時之證據能力有所爭執外，其餘有關告訴人之診斷證明
    書、病歷表及其他證據均不爭執，而前開各項證據又查無顯
    不可信之情況，因認前開證據合於刑事訴訟法第一百五十九
    條之四、之五等規定，因而具備證據能力，先敘明之。
二、訊據被告固坦承於事實欄所記載時、地有以其手揮開及撥開
    告訴人甲○○之事實，惟矢口否認有何犯行，辯稱：伊沒有
    傷害甲○○，甲○○是來伊家鬧的云云。惟查：
  (一)被告對於告訴人之傷害犯行，業據告訴人於檢察事務官詢問
    時及原審訊問時指訴明確，而被告於檢察事務官詢問時亦陳
    稱：因告訴人曾於九十五年八月十四日凌晨五時二十分許，
    在該練歌場毆打伊，故告訴人於九十五年九月二十日（應係
    指九十五年九月十八日）伊到所開設之練歌場找伊理論，二
    人意見不合就起爭執，伊與告訴人二人以雙手拉扯對方的雙
    手，伊不知告訴人有無受傷，但伊有受傷，只是沒有去驗傷
    ，告訴人的傷是伊二人於爭執時拉扯所致等語（見交查卷第
    十六頁）。另被告於原審訊問時亦供稱：告訴人之傷勢是伊
    與告訴人拉扯所致等情（見原審卷第二十頁）。由上述被告
    之供述，即可知悉，被告確有於犯罪事實欄所載之時、地與
    告訴人發生拉扯，並坦承告訴人之受傷是其拉扯所致。
  (二)另據證人乙○○即被告之夫於原審時亦具結證稱：當天有兩
    個路過的男生在唱歌，告訴人有跟一個女生一起來，那女生
    站在庭院那裏，告訴人來就跟被告說「我打你剛好而已，你
    可以告我，我不怕你，隨便你怎麼樣，告訴人用手要打伊太
    太，伊太太有用手去揮到告訴人等情（見原審卷第二四至二
    五頁）。由證人乙○○於原審之證詞可知，被告確有於前開
    時、地與告訴人發生爭執，甚而動手揮打對方之情形。雖然
    證人乙○○於本院審理時證稱：伊沒有看到伊太太用手揮到
    告訴人等語，但又證稱伊太太可能有揮到告訴人等語（見本
    院卷第三二頁）。可見證人乙○○於本院之證詞前後矛盾，
    且與原審所述相差甚多，足見其證言係事後迴護被告之詞，
    顯不足採，而應以其原審所述較為可信。
  (三)又查行政院衛生署嘉義醫院九十六年四月二十五日嘉醫歷字
    第○九六○○○二一九八號函，亦載明「本院患者甲○○所
    受傷害係被人用手抓傷所致」（見交查卷第二四頁），此外
    ，復有嘉義醫院診斷證明書、臺灣嘉義地方法院檢察署九十
    六年五月一日之公務電話紀錄單在卷可按。職是之故，被告
    確有出手傷害告訴人甚明，其所辯顯與事理未合，不足採信
    。本件事證明確，被告犯行堪予認定。
三、核被告所為，係犯刑法第二百七十七條第一項之傷害罪。原
    審適用刑事訴訟法第四百四十九條第一項前段、第四百五十
    四條第二項，刑法第二百七十七條第一項、第四十一條第一
    項前段，中華民國九十六年罪犯減刑條例第二條第一項第三
    款、第七條，刑法施行法第一條之一第一項、第二項前段，
    逕以簡易判決判處被告拘役五十日，如易科罰金以新臺幣一
    千元折算一日，減為拘役二十五日，如易科罰金，以新台幣
    一千元折算一日。核其認事用法概屬妥適，量刑亦符合罪刑
    相當原則，與社會之法律感情並無悖離，而無踰越法律所定
    之內外部限制。被告上訴意旨指摘原審判決認定有罪不當，
    為無理由，應予駁回。
據上論結，應依刑事訴訟法第四百五十五條之一第一項、第三項
、第三百六十八條，判決如主文。
本案經檢察官陳志川到庭執行職務。
中　　華　　民　　國　　96　　年　　10　　月　　31　　日
                  刑事第三庭審判長　法　官  陳仁智
                                    法　官  鄭雅文
                                    法　官  陳蒨儀
上列正本證明與原本無異。
本件不得上訴。
中　　華　　民　　國　　96　　年　　10　　月　　31　　日
                                    書記官  李珈慧
